# 关于信息披露

提问人：xyz1809 时间：2016-08-09 10:19:58
各位老师，我想请教一个问题。我们公司挂牌新三板，股转系统网站是指定第一信息披露平台，那么我们平常每月发给股东的财务月报（资产负债表、利润表、现金流量表、主要报表科目附注），算是一种信息披露吗？
我们主要是考虑有时候我们自己做的月报数据，比如 6 月末报表，比如 12 月末报表，有可能与审计报告相差无几，实际上收到月报的股东，比其他社会公众已经更早接触到公司的经营情况了。

回答人：chenyiwei
通过股转系统指定的信息披露媒体，按照规定的内容和格式披露的信息，才算是具有法定效力的信息披露。 就你所提到的半年报披露而言，对于需公开披露的可能影响股价的信息，如果有股东（或其他人）在该信息对外公开前已经获悉的，则应按内幕信息知情人管理，不得利用该信息从事内幕交易。近年来随着大数据在证券监管方面的广泛运用，证监会对内幕交易识别的及时性和精准度已经大幅提高，不要心存侥幸。